臺灣高等法院刑事判決　　　　　　　 96年度交上訴字第153號
上　訴　人　臺灣臺北地方法院檢察署檢察官
被　　　告　甲○○
　　　　　　　　　　樓
上列上訴人因被告公共危險案件，不服臺灣臺北地方法院96年度
交訴字第69號，中華民國96年7月13日第一審判決（聲請簡易處
刑案號：臺灣臺北地方法院檢察署96年度調偵緝字第80號），提
起上訴，本院判決如下：
    主  文
原判決撤銷。
甲○○駕駛動力交通工具肇事，致人受傷而逃逸，處有期徒刑陸
月，減為有期徒刑參月，如易科罰金，以銀元參佰元即新臺幣玖
佰元折算壹日。緩刑貳年。
    事  實
一、甲○○於民國95年2月27日晚間，駕駛車牌號碼YE－0609號
    自小客車，沿臺北市中山區○○○路東往西方向行駛，於同
    日晚間10時15分許，駛至樂群3路與敬業2路交叉路口，欲右
    轉敬業2路時，疏於注意，其車右前車頭撞及由乙○○所騎
    乘車牌號碼KSS－126號重型機車左側腳踏板處，致乙○○人
    車失控撞及當時於敬業2路停等紅燈、由劉明仁所駕駛之車
    牌號碼1456－EP號自小客車，造成乙○○受有左手腕、右手
    肘及左膝擦傷之傷害（甲○○涉嫌過失傷害部分，業據乙○
    ○撤回告訴，經檢察官另為不起訴處分確定）。詎甲○○下
    車查看後，明知其駕駛前述車輛肇事致人受傷，竟未即時救
    護及留待現場等候處理，而基於逃逸之犯意，上車加速駛離
    。嗣經劉明仁報警循線查獲。
二、案經臺北市政府警察局中山分局報請臺灣臺北地方法院檢察
    署檢察官偵查後聲請以簡易判決處刑。原審認不宜以簡易判
    決處刑，改依通常程序審理。
     理  由
一、上揭犯罪事實，業據被告甲○○於原審、本院坦承有肇事逃
    逸等情不諱，核與被害人乙○○之指訴相符，並經證人劉明
    仁證述屬實，且有臺北市立聯合醫院甲種診斷證明書、車籍
    作業系統查詢認可資料表、道路交通事故現場圖、道路交通
    事故調查報告表(一)、(二)、疑似道路交通事故肇事逃逸追查表
    及道路交通事故照片（偵查卷第4、25、27至32、34、35、
    37 至39頁）在卷可稽。綜上所述，本件事證明確，被告犯
    行洵堪認定，應予依法論科。
二、法律修正之比較適用：
    被告行為後，刑法於94年2月2日修正公布，於95年7月1日施
    行。按行為後法律有變更者，適用行為時之法律，但行為後
    之法律有利於行為人者，適用最有利於行為人之法律，現行
    刑法第2條第1項定有明文。茲就本案有關之新舊法比較部分
    ，臚列如下：
（一）刑法第33條第5款有關罰金之最低數額部分，刑法分則編
      各罪所定罰金之貨幣單位原為銀元，修正前刑法第33 條
      第5款規定：「罰金：（銀元）1元以上」，而銀元與新臺
      幣間之折算，依現行法規所定貨幣單位折算新臺幣條例規
      定，以銀元1元折算新臺幣3元；修正後刑法第33條第5款
      則規定：「罰金：新臺幣1,000元以上，以百元計算之」
      。經比較新舊法之規定，修正刑法第33條第5款所定罰金
      之最低數額，較之修正前提高，自以修正前刑法第33條第
      5 款之規定有利於被告。
（二）修正前刑法第41條第1項前段規定：「犯最重本刑為5年以
      下有期徒刑以下之刑之罪，而受6個月以下有期徒刑或拘
      役之宣告，因身體、教育、職業、家庭之關係或其他正當
      事由，執行顯有困難者，得以1元以上3元以下折算1日，
      易科罰金」，而被告行為時之易科罰金折算標準，修正前
      罰金罰鍰提高標準條例第2條前段（現已刪除）規定，就
      其原定數額提高為1百倍折算1日，則本件被告行為時之易
      科罰金折算標準，應以銀元100元、200元、300元折算1日
      ，經折算為新臺幣後，應以新臺幣300元、600元、900元
      折算1日。修正後刑法第41條第1項前段則規定：「犯最重
      本刑為5年以下有期徒刑以下之刑之罪，而受6個月以下有
      期徒刑或拘役之宣告者，得以新臺幣1千元、2千元或3千
      元折算1日，易科罰金」。比較修正前後之易科罰金折算
      標準，以修正前刑法第41條第1項之規定，較有利於被告
      。
（三）刑法第74條雖亦有修正，然有關緩刑之宣告，因非行為可
      罰性之法律規範變更問題，應逕適用修正後刑法第74條之
      規定。
三、核被告所為，係犯刑法第185條之4之駕駛動力交通工具肇事
    致人受傷而逃逸罪。
四、查被告犯罪時間，在96年4月24日以前，合於96年7月16日生
    效施行之中華民國96年罪犯減刑條例減刑條件，原審於96年
    7月13日判決時，未予減刑，係依法行事，又本件原判決諭
    知緩刑，依法視為當然減刑，原判決亦無違公平正義。檢察
    官提起上訴，實無必要，徒然耗費司法資源及浪費被告時間
    ，因判決所適用之法律，以裁判時之狀態為衡量，原判決既
    不及減刑，仍屬無可維持，應由本院將原判決撤銷改判。爰
    審酌被告係因駕駛車輛之疏失而致人受傷，復於肇事後逃逸
    ，足生危害於他人，惟於犯後坦承犯行，犯後態度尚佳，且
    與被害人業已達成調解，給付被害人新臺幣7萬元，亦有調
    解書在卷可稽，被害人復於原審表示願意原諒被告，以及參
    酌其品行、目的、手段、智識程度、犯罪所生之損害等一切
    情狀，量處與原審判決相同刑度有期徒刑6月，並依中華民
    國96年罪犯減刑條例第2條第1項第3款，減輕其宣告刑2 分
    之1為有期徒刑3月，並諭知如易科罰金，以銀元300元即新
    台幣900元折算1日。又被告未曾受有期徒刑以上刑之宣告，
    有本院被告前案紀錄表在卷可稽，其經此次起訴審判後，當
    能知所警惕，而無再犯之虞，本院因認所宣告之刑，以暫不
    執行為適當，依修正後刑法第74條第1項第1款規定，仍諭知
    緩刑2年，以啟自新。
據上論斷，應依刑事訴訟法第369條第1項前段、第364條、第299
條第1項前段，刑法第2條第1項前段、第185條之4、第74條第1項
第1款，修正前刑法第41條第1項、修正前罰金罰鍰提高準條例第
2條，中華民國96年罪犯減刑條例第2條第1項第3款、第7條，判
決如主文。
本案經檢察官許睦坪到庭執行職務。
中　　華　　民　　國　　96　　年　　8 　　月　　31　　日
　　　　　　　　　刑事第十三庭審判長法　官  曾德水
　　　　　　　　　　　　　　　　    法　官  林婷立
　　　　　　　 　 　　　　　　　　　法　官  王炳梁
以上正本證明與原本無異。
如不服本判決，應於收受送達後十日內向本院提出上訴書狀，其
未敘述上訴之理由者並得於提起上訴後十日內向本院補提理由書
（均須按他造當事人之人數附繕本）。
                                    書記官  廖逸柔
中　　華　　民　　國　　96　　年　　9 　　月　　4 　　日
附錄：本案論罪科刑法條全文
中華民國刑法第185條之4：
駕駛動力交通工具肇事，致人死傷而逃逸者，處 6 月以上 5 年
以下有期徒刑。
